臺灣士林地方法院刑事判決　　　　　　　96年度易字第1361號
公　訴　人　臺灣士林地方法院檢察署檢察官
被　　　告　乙○○
上列被告因詐欺案件，經檢察官提起公訴（96年度偵字第8303號
），本院判決如下：
    主  文
本件公訴不受理。
    理  由
一、公訴意旨略以：被告乙○○於民國96年2 月底自報紙得知販
    賣銀行帳戶可獲利，雖預見將自己銀行帳戶提供他人使用而
    成為人頭帳戶，依一般社會生活之通常經驗，可預見將成為
    不法集團收取他人受騙款項之用，而幫助他人從事詐欺犯罪
    ；竟仍不違背其本意，基於幫助詐欺之犯意，於民國96年3
    月1 日，在基隆市○○路附近之土地銀行前，將其所有臺北
    縣瑞芳地區農會帳號00000000000000號帳戶（下稱瑞芳農會
    帳戶）之存摺、提款卡及密碼，以新臺幣（下同）4,000 元
    代價，販售予真實姓名年籍不詳自稱「江先生」之詐騙集團
    成員，用以供該欺集團作為存、提、匯款所用，而以此方式
    幫助該詐欺集團向他人詐取財物。嗣該詐騙集團某女性成員
    於96年3 月3 日晚上8 時許，利用電腦設備連結網際網路，
    與許耀仁網路交友，並佯稱相約在臺北市○○區○○路一段
    麥當勞前見面，惟許耀仁到達該址後即接獲該詐騙集團另一
    男性成員來電，要求其須先至提款機前確認身分，始可與前
    開女子見面。雖許耀仁發覺有異，仍依指示前往附近提款機
    前亂按帳號密碼，而該詐騙集團男性成員復來電，以許耀仁
    操作前開提款機不當，致該設備受有損壞為由，要求負賠償
    責任，致許耀仁陷於錯誤，於96年3 月3 日晚上11時2 分許
    ，在臺北市內湖區安泰商業銀行提款機前，匯款2 萬9,983
    元至乙○○上揭帳戶內。因認被告涉有刑法第30條第1 項、
    第339 條第1 項之幫助詐欺取財罪嫌等語。
二、按同一案件繫屬於有管轄權之數法院者，除經直接上級法院
    裁定由繫屬在後之法院審判外，後繫屬之法院即應諭知不受
    理，而由繫屬在先之法院審判，刑事訴訟法第8 條、第303
    條第7 款定有明文。再應諭知不受理之判決者，得不經言詞
    辯論為之，同法第307 條亦有明定，合先敘明。
三、經查：
（一）被告乙○○明知近年來坊間盛行以虛設、租賃、借用或買
      賣人頭帳戶方式，供作詐騙或恐嚇他人交付贖金等不法用
      途，已預見向其購買金融機構帳戶之存摺、印章、金融卡
      者，目的與手段皆不尋常，應有持帳戶之相關物件，供己
      詐騙他人錢財之意，其亦知悉提供帳戶之存摺、提款卡、
      密碼供他人使用，具有幫助掩飾或藏匿他人犯罪所得財物
      之可能性，因需款孔急，竟基於幫助詐欺之犯意，將其所
      申請之瑞芳區農會帳號0000000000000000000 號（即前開
      瑞芳農會帳戶）、基隆第一商業銀行碇內分行帳號000000
      0000000000號、基隆第二信用合作社仁二總社帳號000000
      00000000號、新竹國際商業銀行000000000000000 號等帳
      戶之存摺、金融卡及密碼，於96年3 月間，在某一地點，
      以共計1 萬8,000 元之代價，販賣予上開之詐騙集團份子
      陳信忠，以此方式幫助詐騙財物，而不違背其本意，嗣上
      開犯罪集團之不詳人士，分別於（一）96年3 月3 日20時
      許上網路聊天室與許耀仁聊天相約會面，許耀仁依約到達
      現場，又接獲該犯罪集團之不詳人士之電話要求匯款，許
      耀仁即依指示匯款2 萬9983元至乙○○前揭瑞芳農會帳戶
      ；（二）96年3 月4 日以電話連絡王紀新，佯稱有交往之
      意思，並要求王紀新至提款機前轉帳，王紀新即於當日2
      時35分許，匯款9999元至乙○○前揭瑞芳區農會帳號0000
      000000000000000 號帳戶；96年3 月12日在網路上佯稱欲
      向余宗桓購買網路遊戲裝備，並要求余宗桓前往提款機前
      操作以確認款項是否匯入，余宗桓依指示操作後，發現自
      己之帳戶已匯款2 萬2022元至乙○○前揭基隆第一商業銀
      行碇內分行帳號0000000000000000號帳戶，因而涉犯刑法
      第30條第1 項、第339 條第1 項之幫助詐欺取財罪嫌，業
      經臺灣高雄地方法院檢察署檢察官以該署96年度偵字第
      11412 號起訴，並於96年8 月1 日以臺灣高雄地方法院96
      年度易字第2551號案件繫屬該院審理在案，有臺灣高等法
      院被告前案紀錄表，該案起訴書在卷可稽，應可認定。
（二）被告乙○○本件經檢察官起訴，於96年3 月1 日，將自己
      所有在瑞芳農會帳戶之存簿、金融卡及密碼，交付他人，
      幫助所屬詐欺集團為詐欺取財之犯罪事實，與前開臺灣高
      雄地方法院檢察署檢察官起訴之犯罪事實相同，為事實上
      之一罪關係，屬於刑事訴訟法第8 條前段所謂同一案件甚
      明。
（三）本件係經臺灣士林地方法院檢察署檢察官起訴，於96年8
      月2 日繫屬本院，此有起訴書、臺灣士林地方法院檢察署
      96年8 月2 日甲○清揚96偵8303字第8911號函及其上蓋用
      之本院收狀章戳記附卷為憑，足徵本件較前揭臺灣高雄地
      方法院受理之同一案件繫屬在後，因公訴人就同一案件向
      不同之法院重行起訴，依前開說明，應由繫屬在先之臺灣
      高雄地方法院審判之，本院依法不得審判，是本件爰不經
      言詞辯論，逕為不受理之諭知。
據上論斷，應依刑事訴訟法第303 條第7 款、第307 條，判決如
主文。
中　　華　　民　　國　　96　　年　　8 　　月　　28　　日
                  刑事第四庭審判長法  官  杜惠錦
                                  法  官  許辰舟
                                  法  官  梁哲瑋
以上正本證明與原本無異。
如不服本判決，應於送達後10日內向本院提出上訴狀。
                                  書記官  陳玉瓊
中　　華　　民　　國　　96　　年　　8 　　月　　29　　日
